臺灣板橋地方法院刑事判決　　　　　　　　　　　　九十三年度簡上字第四二八號
　　上　訴　人　甲○○
　　即　被　告
右列上訴人因商標法案件，不服本院九十三年度簡字第二三一四號，中華民國九十三
年七月九日簡易判決（聲請簡易判決處刑書案號：九十三年度偵字第一○○九號），
提起上訴，本院第二審合議庭判決如左：
    主  文
上訴駁回。
    事　實
一、甲○○明知「ＬＶ」、「ＣＨＡＮＥＬ」、「ＲＯＬＥＸ」分別係如附表所示之
    商標專用權人使用，仍於附表所示之專用期間內，分別指定使用於書包，手提箱
    袋、旅行袋、皮夾、各種錶及其他計時器等商品，非經授權，不得違法輸入。詎
    其竟萌生營利之意圖、基於輸入侵害他人商標專用權物品之犯意，於民國（下同
    ）九十二年九月初某日，至香港地區旅遊之際，在香港地區以每個皮包港幣六十
    元至八十元之對價，購入侵害他人商標專用權之ＬＶ皮件共十一件、ＣＨＡＮＥ
    Ｌ皮包共三件，並以不詳價格，購入ＲＯＬＥＸ男用、女用手錶各十只等仿冒商
    品後，包裝完成，輾轉委由不知情澳門溧陽新威公司承辦人轉介方武傑，以不知
    情之柏進實業有限公司負責人乙○○名義，裝入編號ＵＭＬＵ0000000號
    貨櫃內，於九十二年九月十六日輸入臺灣地區，並運至臺北縣三重市○○街二十
    三之三十三號尚志貨櫃場內存放。迨至九十二年九月十七日下午四時二十分許，
    為警循線於上址查獲，並扣得前開仿冒之ＬＶ皮包十一件、ＣＨＡＮＥＬ皮包三
    件、勞力士男用手錶、女用手錶各十只，而偵知上情。
二、案經法商路易威登馬爾悌耶公司訴由內政部警政署保安警察第三總隊第一隊報請
    臺灣板橋地方法院檢察署檢察官偵查後聲請簡易判決處刑。
    理  由
一、得心證理由：
（一）、被告甲○○坦承在香港地區購買前開仿冒ＬＶ與ＣＨＡＮＥＬ皮件，且央人
        包裝後輸入臺灣地區一情（臺灣板橋地方法院檢察署九十二年度核退字第九
        六八九號卷第一頁、第二頁九十二年九月二十九日警詢筆錄、九十三年度偵
        字第一○○九號卷第六頁九十三年一月三十日訊問筆錄），惟矢口否認扣案
        勞力士手錶為渠所購買，並否認有何販賣上開皮件之意圖，辯稱：勞力士手
        錶渠不知為何會在前開仿冒皮件內，非渠在香港地區購買之物，渠在香港地
        區購買上開皮件，不知是仿冒品，購買目的係為分送親友，不具營利之意圖
        ，渠購得前揭皮件後，交與友人徐祥輝寄送云云（同前核退卷第二頁九十二
        年九月二十九日警詢筆錄、同前偵字卷第十六頁反面九十三年一月三十日訊
        問筆錄、本院九十三年八月三十一日準備程序筆錄）。
（二）、ＬＶ、ＣＨＡＮＥＬ、ＲＯＬＥＸ分屬附表所示之商標專用權人，於專用期
        間內之有效商標，有前經濟部中央標準局（現改為經濟部智慧財產局）商標
        註冊證影本四件在卷可稽。扣案之ＬＶ、ＣＨＡＮＥＬ皮件，及ＲＯＬＥＸ
        路易威登產品鑑定意見書、香奈兒產品鑑定意見書、ＲＯＬＥＸ鑑定證明書
        各一件在卷可參，足認扣案之皮件及手錶，均為侵害他人商標專用權之物品
        。
（三）、又查，扣案之ＬＶ、ＣＨＡＮＥＬ皮件，均為被告以每只港幣六十元至八十
        元之對價，在香港地區購得，並輸入臺灣地區，此據被告供明在卷（詳參同
        前核退卷第一頁、第二頁九十二年九月二十九日警詢筆錄），核與進口商即
        柏進實業有限公司負責人乙○○於警詢時證述：貨櫃號碼ＵＭＬＵ0000
        000號、報單號碼ＡＡ／九二／四九五○／○○○七號是該公司進口，貨
        櫃是輾轉委託方武傑處理等語（詳參同前核退卷第六頁九十二年九月二十六
        日警詢筆錄）；而證人方武傑則證言：該貨櫃是澳門溧陽新威公司委託伊全
        權處理，該貨櫃內裝有前開仿冒品之包裹，是被告甲○○所有等語（詳參同
        前核退卷第十頁九十二年九月二十六日警詢筆錄）。並有溧陽新威貨櫃單三
        紙、進口貨櫃追蹤落地檢查申請書、保安警察第三總隊第二大隊第一中隊尚
        志小隊站貨櫃物追蹤落地安全檢查站報告表影本各一件、進口報單影本共五
        件、現場查獲照片共六幀附卷可證。是貨櫃中裝載之扣案仿冒品包裹，為被
        告自香港地區輸入臺灣地區。
（四）、被告所辯不足採之理由；
    １、被告雖辯稱：扣案之ＲＯＬＥＸ男、女用手錶各十只，非渠所有云云，然查
        ：
    （１）、扣案之ＲＯＬＥＸ男、女用手錶各十只，係藏置於被告在香港地區購得
            之仿冒ＬＶ、ＣＨＡＮＥＬ皮件或同一包裹內，有現場查獲照片共六幀
            可佐。
    （２）、被告雖稱：扣案之ＲＯＬＥＸ男、女用手錶各十只，係友人徐祥輝所有
            云云。然警察依被告提供之聯絡地址及電話，均查無此人，此據被告供
            明在卷（詳參同前核退卷第三頁、第四頁九十二年十月十七日警詢筆錄
            ）。倘上開仿冒手錶屬友人徐祥輝所有之物，為圖日後取回手錶，自應
            主動與被告聯絡，或告知可供聯絡之電話號碼及地址，豈會令被告無從
            聯絡？被告復無法提供徐祥輝之真實姓名、年籍或其他聯絡方式，供本
            院調查以實其說，自難以其空言否認，遽信為真。
    ２、被告另辯以：渠不知扣案之ＬＶ、ＣＨＡＮＥＬ皮件為仿冒品，渠購買扣案
        之ＬＶ、ＣＨＡＮＥＬ皮件，不具販賣意圖，係為分送親友云云。惟查，
    （１）、被告自承扣案ＬＶ、ＣＨＡＮＥＬ皮件，每只價格約港幣六十元至八十
            元，已如前述。而僅以扣案ＬＶ皮件十一件計算，真品市價可達新臺幣
            二十七萬五千元，有保三總隊第一大隊查獲甲○○違反商標準查扣物估
            價表一件在卷可考，市價已數倍於被告購入金額；且扣案之ＬＶ、ＣＨ
            ＡＮＥＬ皮件，材質粗糙，與真品有別，業據告訴代理人胡殿忠指訴明
            確。況ＬＶ、ＣＨＡＮＥＬ為世界知名之商標，一般人一望即知，扣案
            皮件，復無原廠保證及說明書，被告辯稱不知為仿冒品云云，顯非可信
            。
    （２）、被告在香港地區購得之ＬＶ皮件十一件、ＣＨＡＮＥＬ皮件三件，若為
            自購送禮，自可於返臺時隨身攜帶入境，何須另委他人以貨櫃進口方式
            為之？且被告輸入上揭皮件數量，共達十四件，已超乎常人自用送禮之
            程度。被告所辯，顯然悖乎常理，不足採信。
二、論罪科刑：按商標法業經總統於九十二年五月二十八日以華總一義字第○九二○
    ○○九五九九○號令修正公布，並自公布後六個月施行；修正前之商標法就明知
    為意圖欺騙他人於同一商品使用相同於他人註冊商標之圖樣之商品而輸入之行為
    ，原規定於該法第六十三條，其法定刑為「一年以下有期徒刑、拘役或科或併科
    新臺幣五萬元以下罰金」，而修正後之商標法則將該犯罪移置於該法第八十二條
    ，其法定刑同為「一年以下有期徒刑、拘役或科或併科新臺幣五萬元以下罰金」
    ，並無變更，依刑法第二條第一項前段之規定，就上開修正條文生效前之行為，
    即應適用裁判時之法律即修正後之新法。核被告所為，係犯商標法第八十二條之
    意圖販賣而輸入仿冒商品罪，其一次輸入之行為，係侵害三個商標專用權，為同
    種想像競合犯，應依刑法第五十五條之規定，從一重處斷。而被告利用不知情之
    方武傑、柏進實業有限公司負責人乙○○等人輸入扣案之仿冒商品，為間接正犯
    。原審法院適用刑事訴訟法第四百四十九條第一項前段、第三項、第四百五十四
    條第二項、第四百五十條第一項，修正後商標法第八十二條、第八十三條，刑法
    第十一條前段、第二條第一項前段、第五十五條、第四十一條第一項前段，罰金
    罰鍰提高標準條例第二條，及被告因一時貪念罹犯刑章，及其犯罪之動機、手段
    、目的、素行，並審酌此類犯罪不僅影響註冊商標商品之商譽及銷售，且嚴重損
    害我國國際形象及仿冒商標商品之數量等一切情狀，量處拘役三十日，如易科罰
    金，以三百元折算一日，扣案仿冒之「ＬＶ」皮包十一件、「ＣＨＡＮＥＬ」皮
    包三件、「ＲＯＬＥＸ」男用錶拾只、女用錶拾只，沒收之，認事用法，並無違
    誤，量刑尚稱妥適，被告猶執前詞，否認犯行，而提起上訴。然本院認被告確有
    本件違反商標法犯行，事證明確，本件上訴無理由，予以駁回。
據上論斷，應依刑事訴訟法第四百五十五條之一第三項、第三百六十八條，判決如主
文。
本件經檢察官魏正杰到庭執行職務。
中　　　華　　　民　　　國　　九十三　　年　　　十　　　月　　　八　　　日
                              臺灣板橋地方法院刑事第六庭
                                  審判長法  官  高玉舜
                                        法　官　朱嘉川
                                        法　官　劉景宜
右正本證明與原本無異
如不服本判決應於送達後十日內向本院提出上訴狀
                                  　　　書記官  田世杰
中　　　華　　　民　　　國　　九十三　　年　　　十　　　月　　　八　　　日
附錄本件論罪科刑法條全文：
商標法第八十二條
明知為前條商品而販賣、意圖販賣而陳列、輸出或輸入者，處一年以下有期徒刑、拘
役或科或併科新臺幣五萬元以下罰金。
附表：
┌───┬────────┬──────┬───────┬────────┐
│ 編號 │ 　　商標名稱   │ 商標權人　 │ 　專用商品   │ 　專用期限     │
├───┼────────┼──────┼───────┼────────┤
│ 一   │Ｃｏｍｂｉｎａｔ│法商．威頓菲│書包、公事包、│自七十年三月一日│
│      │ｉｏｎｏｆＬ　　│爾斯公司　　│旅行箱、手提箱│起，延展至一○○│
│      │Ｖ　Ｄｅｓｉｇ　│　　　　　　│、旅行箱袋、皮│年二月二十八日  │
│      │ｎｓ　　　　　　│　　　　　　│夾。          │                │
├───┼────────┼──────┼───────┼────────┤
│ 二   │ＣＨＡＮＥＬ    │瑞士商倩妮股│各種書包、手提│自八十一年三月一│
│      │                │份有限公司  │箱袋、旅行袋、│日起，延展至一○│
│      │                │            │皮夾。        │一年二月二十九日│
├───┼────────┼──────┼───────┼────────┤
│ 三   │ＲＯＬＥＸ      │瑞士勞力士錶│各種錶及其他計│自五十四年十月一│
│      │                │廠          │時器具及其各種│日起，延展至九十│
│      │                │            │件與附件、錶、│四年九月三十日  │
│      │                │            │及併合於錶上使│                │
│      │                │            │用之寶石，及應│                │
│      │                │            │屬於本類之其他│                │
│      │                │            │商品。        │                │
└───┴────────┴──────┴───────┴────────┘
